臺灣臺東地方法院刑事判決
110年度交訴字第16號
公  訴  人  臺灣臺東地方檢察署檢察官
被      告  吳同泰



上列被告因公共危險等案件，經檢察官提起公訴（110年度偵字
第1595號），被告就被訴之肇事逃逸事實為有罪之陳述且與檢察
官達成合意，經檢察官聲請就該部分改依協商程序而為判決，本
院合議庭裁定該部分由受命法官獨任進行協商程序，並判決如下
：
    主  文
吳同泰駕駛動力交通工具發生交通事故，致人傷害而逃逸，處有
期徒刑陸月，如易科罰金，以新臺幣壹仟元折算壹日。緩刑貳年
，並應於判決確定後壹年內向公庫支付新臺幣參萬元。
    事實及理由
一、本件犯罪事實及證據，均引用如附件檢察官起訴書關於肇事
    逃逸部分之記載，並更正及補充如下：
(一)犯罪事實欄二之「陳嬿如、」，應予刪除，蓋該人實為告發
    人；公訴檢察官亦當庭更正同此(見本院卷第68頁)。
(二)增列證據：被告吳同泰於本院民國110年10月20日準備程序
    、協商程序，及同年11月2日協商程序中所為之自白（本院
    卷第69、77、78、118頁）。
二、本件經檢察官與被告於審判外達成協商之合意且被告已認罪
    ，其等協商合意內容為：被告犯肇事逃逸罪，願受有期徒刑
    6月之宣告，如易科罰金，以新臺幣1,000元折算1日。緩刑2
    年，並應於判決確定後1年內向公庫支付新臺幣3萬元(本院
    卷第117頁)。
三、經查，上開協商合意並無刑事訴訟法第455條之4第1項所列
    情形之一，檢察官聲請改依協商程序而為判決，本院爰裁定
    改行協商程序，並不經言詞辯論，於協商合意範圍內為判決
    。　　
四、依刑事訴訟法第455條之2第1項第1款、第455條之4第2項、
    第455條之8、第454條第2項，刑法第2條第1項但書、第185
    條之4第1項前段、第41條第1項前段、第74條第1項第1款、
    第2項第4款，判決如主文。
五、協商判決除有刑事訴訟法第455條之4第1項第1款於程序終結
    前，被告撤銷協商合意或檢察官撤回協商聲請者；第2款被
    告協商之意思非出於自由意志者；第4款被告所犯之罪非第4
    55條之2第1項所定得以協商判決者；第6款被告有其他較重
    之裁判上一罪之犯罪事實者；第7款法院認應諭知免刑或免
    訴、不受理者情形之一，或違反同條第2項「法院應於協商
    合意範圍內為判決；法院為協商判決所科之刑，以宣告緩刑
    、2年以下有期徒刑、拘役或罰金為限」之規定者外，不得
    上訴。
六、如有前項得上訴之情形，得自判決送達之日起20日內，向本
    院提出上訴書狀，上訴於第二審法院。
七、本件經檢察官林家瑜提起公訴，檢察官林靖蓉到庭執行職
　　務。
中　　華　　民　　國　　110 　年　　11　　月　　5 　　日
                  刑事第三庭法  官  陳昱維
以上正本證明與原本無異。
                            書記官  戴嘉宏
中　　華　　民　　國　　110 　年　　11　　月　　5 　　日
附錄本案論罪科刑法條：
中華民國刑法第185條之4
駕駛動力交通工具肇事，致人死傷而逃逸者，處1年以上7年以下
有期徒刑。
附件
臺灣臺東地方檢察署檢察官起訴書
                                     110年度偵字第1595號
　　被　　　告　吳同泰　男　53歲（民國00年0月0日生）
　　　　　　　　　　　　住臺東縣○○市○○里00鄰○○路00
　　　　　　　　　　　　0巷0號
　　　　　　　　　　　　國民身分證統一編號：Z000000000號
上列被告因公共危險等案件，業經偵查終結，認應提起公訴，茲
將犯罪事實及證據並所犯法條分敘如下：
　　　　犯罪事實
一、吳同泰於民國110年3月14日20時40分許，駕駛車牌號碼000-
    0000號自用小客貨車，行經並暫停在臺東縣○○市○○路0段000
    號前，其本應注意汽車開啟車門時，應於汽車停妥後開啟或
    關閉車門，並應注意行人、其他車輛，並讓其先行，確認安
    全無虞後，再將車門開啟至可供出入幅度，迅速下車並關上
    車門，而依當時情形無不能注意之情事，竟疏未注意及此，
    於上述時、地將車門貿然開啟，適陳嬿如騎乘車牌號碼000-
    0000號普通重型機車附載顏淑雯，沿臺東縣臺東市中華路1
    段由南往北方向行駛至該處，因閃避不及而發生碰撞，致顏
    淑雯受有右側踝部挫傷、右側小腿挫傷等傷害。詎吳同泰明
    知顏淑雯因此受有傷害，竟基於肇事逃逸之犯意，未對顏淑
    雯施以必要之救護或報警處理，亦未留下任何聯絡方式及資
    料，即逕行離開現場。嗣經警方調閱相關路口之監視器畫面
    ，並通知上開小客貨車車主，始循線查知上情。
二、案經陳嬿如、顏淑雯訴由臺東縣警察局臺東分局報告偵辦。
　　　　證據並所犯法條
一、證據清單及待證事實：
編號 證據名稱 待證事實 1 被告吳同泰於警詢及偵訊中之供述 被告矢口否認有何前揭犯行，辯稱：伊沒有撞到人，也沒聽到碰撞的聲音，伊是開車去廟裡拜拜，拜拜後就步行回家等語。 2 證人即告訴人陳嬿如於警詢及偵訊中之具結證述 證明告訴人顏淑雯與被告發生交通事故後受有犯罪事實欄所示之傷害，且被告於事發後逕行離去之事實。 3 證人即告訴人顏淑雯於警詢及偵訊中之具結證述 證明告訴人顏淑雯與被告發生交通事故後受有犯罪事實欄所示之傷害，且被告於事發後逕行離去之事實。 4 臺東縣警察局臺東分局道路交通事故現場圖、道路交通事故調查報告表㈠、㈡、車輛詳細資料報表、報案紀錄各1份、監視器光碟1片、現場照片21張、監視器畫面翻拍照片2張 證明被告駕駛動力交通工具肇事後致人受傷，及肇事後逃逸之事實。 5 臺東馬偕紀念醫院診斷證明書1紙 告訴人顏淑雯因本件車禍受有犯罪事實欄所載傷害之事實。 
二、核被告所為，係犯刑法第284條前段過失傷害及同法第185條
    之4前段肇事逃逸等罪嫌。被告所犯上開2罪間，犯意各別，
    行為互殊，請予分論併罰。
三、依刑事訴訟法第251條第1項提起公訴。
　　此　致
臺灣臺東地方法院
中　　華　　民　　國　 110　　年　　8 　　月　　14　　日
　　　　　　　　　　　　　    檢　察　官　林家瑜
本件正本證明與原本無異
中　　華　　民　　國　 110　　年　　8 　　月　　24　　日
                              書　記　官  李永宸